臺灣高等法院高雄分院民事裁定　　　　　110年度抗字第275號
抗　告　人　陳俊君

相　對　人　雷永康
上列當事人間訴訟救助事件，抗告人對於民國110 年8 月31日臺
灣橋頭地方法院110 年度救字第59號民事裁定，提起抗告，本院
裁定如下：
    主      文
抗告駁回。
抗告費用由抗告人負擔。
    理      由
一、抗告意旨略以：伊對相對人之損害賠償事件（原法院民國11
    0 年度補字第615 號，下稱本案訴訟），聲請訴訟救助。伊
    已在監服刑多年，無工作收入，亦無存款及財產，名下雖有
    汽車3 部，但年份老舊，殘值甚低，家中僅剩年邁父親，靠
    社會補助維持生活，伊與親友亦久無聯繫，無法請親友先行
    墊付訴訟費用，確無資力繳納裁判費，而伊之本案訴訟，非
    顯無勝訴之望。原裁定竟駁回伊之聲請，尚有違誤，爰依法
    抗告，求為廢棄原裁定，並准予訴訟救助等語。
二、按當事人無資力支出訴訟費用者，法院應依聲請，以裁定准
    予訴訟救助，但顯無勝訴之望者，不在此限。民事訴訟法第
    107 條第1 項定有明文。又按，當事人因無資力支出訴訟費
    用而聲請訴訟救助者，關於無資力支出訴訟費用之事由，應
    提出可使法院信其主張為真實並能即時調查之證據，以釋明
    之，此觀民事訴訟法第109 條第2 項、第284 條規定自明。
    而所謂無資力支出訴訟費用，係指窘於生活，且缺乏經濟信
    用，並無籌措款項以支出訴訟費用之信用技能者而言。法院
    調查聲請人是否無資力支出訴訟費用，專就聲請人提出之證
    據為之，如聲請人未提出證據，或依其提出之證據，未能信
    其無資力支出訴訟費用之主張為真實，即應將其聲請駁回，
    並無派員調查或定期命補正之必要。
三、經查，抗告人固提出全國財產稅總歸戶財產查詢清單、財政
    部高雄國稅局106 、107 、108 年度綜合所得稅各類所得資
    料清單（見本院卷第13頁至第18頁、原審卷第21至25頁）以
    為釋明。惟上開各類所得資料清單僅顯示抗告人並無須申報
    之所得，尚無從顯示其信用狀況。何況，抗告人名下尚有75
    年、81年、92年出廠之汽車共3 部，縱均已逾耐用年限，仍
    非毫無市場交易價值。又抗告人並未受禁見處分，仍得自由
    對外通訊，此有本院公務電話紀錄可憑（見本院卷第23頁）
    ，尚非全無籌措款項之能力，再衡諸本案訴訟應納之裁判費
    為新臺幣13,870元，並非鉅額，應未逾其資產及社會經濟信
    用能力，難謂抗告人已達窘於生活且缺乏信用，而無資力支
    出裁判費之情形。是抗告人所提之釋明尚不足認定其無資力
    支出訴訟費用，故其訴訟救助之請求，不應准許。原裁定以
    其聲請無從准許而予駁回，核無不合，抗告意旨指摘原裁定
    不當，求予廢棄，為無理由，應予駁回，爰裁定如主文。
中    華    民    國   110    年    9     月    27    日
                           民事第二庭
                                審判長法  官  黃國川
                                      法  官  李怡諄
                                      法  官  何佩陵
以上正本證明與原本無異。
本件不得再抗告。
中    華    民    國   110    年    9     月    27    日
                                      書記官  陳旻萱